

Cristian David Carvajal Parra

Economista - TP No. 61663



15 Septiembre 1995



Bogotá/Colombia +57 3142544925



linkedin Cristian Carvajal



criscarvajalcp@gmail.com

Acerca de mi —

Economista, estudiante de Maestría en Analítica de Datos, con amplio conocimiento y experiencia en administración de créditos, con gran entusiasmo y responsabilidad por el trabajo, con capacidad de retener nuevos conocimientos y conceptos, con un gran gusto de desarrollar soluciones creativas e innovadoras, capaz de conseguir objetivos y logros. con facilidad de relación social y con efectividad.

Skills -R Statistics Python Office AS400 Excel Avanzado Ingles Intermedio PowerBi

Educación

2012	Bachiller Académico Liceo Santa Verónica	Soacha, Cund
2012	Técnico en Diseño Multimedia Servicion Nacional de Aprendizaje SENA	Soacha, Cund
2015	Tecnólogo en Contabilidad y Finanzas Servicion Nacional de Aprendizaje SENA	Bogotá D.C
2019	Economista Universidad Cooperativa de Colombia	Bogotá D.C
Actual	Maestría en Analítica de Datos Universidad Central	Bogotá D.C

Certificaciones

2019	Seminario desafíos de la tecnología 4.0 Universidad la Salle de México	CDMX, México
2021	Diplomado finanzas para no financieros Universidad de la Sabana	Bogotá D.C

Experiencia				
2014-2015	Contrato de aprendizaje SENA Caja Colombiana de Subsidio Familiar Colsubsidio	Bogotá D.C		
2015-2020	Auxiliar de Cartera Caja Colombiana de Subsidio Familiar Colsubsidio	Bogotá D.C		
2020-Actual	Analista de Cartera Caja Colombiana de Subsidio Familiar Colsubsidio	Bogotá D.C		

Funciones desempeñadas

Contrato de aprendizaje SENA

- -Emisión de cupos de crédito pre aprobados mediante tarjeta de afiliación multiservicios.
- -Administración de solicitudes de cupo de crédito radicadas por medio del call center comercial.

Auxiliar de Cartera

- -Administración de garantías de créditos Hipotecarios, de consumo y de cupo crédito tarjeta de afiliación multiservicios.
- -Administración de créditos de modalidad libranza.
- -Expedición y distribución de documentos y extractos de créditos por canales físicos, email, mensaje de texto y digitales.

Analista de cartera

- -Administración operativa y financiera de proveedores de outsourcing para los procesos documentales de créditos.
- -Diseñar y llevar a cabo procesos y estrategias de actualización de datos de contacto de clientes.
- -Análisis de la administración y comportamiento operaciones de créditos mediante indicadores estadísticos y tableros de control.
- -Expedición y distribución de documentos y extractos de créditos por canales físicos, email, mensaje de texto y digitales.
- -Administración de pagos y saldos a favor de obligaciones crediticias.
- -Reporte del comportamiento crediticio de clientes ante centrales de riesgo DataCrédito y TransUnion.
- -Atención de quejas, reclamos y solicitudes de reportes crediticios ante centrales de riesao.
- -Certificación de requerimientos de transformación tecnológica en sistemas de crédito.